# 改制调账

提问人：天津 - 我爱罗 时间：2015-05-03 23:39:42
老师您好： 计学撮要中提到改制调账在实务中情况不多，仅限于以下两种情况：“1、非公司制国有企业改建为公司制企业，通常是改建为有限责任公司，也可能是按照《公司法》的规定“一步到位”直接改建为股份有限公司； 2 、在非同一控制下的企业合并中一次性被其他企业收购 100 ﹪股权的企业。” 问题一：如果是有限责任公司改制为股份有限公司是否能够评估调账？还是说仅限于国有非公司制企业改建为公司制企业？ 问题二：有限责任公司（非国有企业或国有非公司制企业）为上市改制为股份有限公司，是否属于书中提到的引入新股东？ 问题三：有限责任公司（非国有企业或国有非公司制企业）为上市改制为股份有限公司，是否需要评估验资？改制时是否可以按照评估的公允价值调账？如果调账是否需要重新计算持续经营时间（证券法规定持续经营时间超过两年，之前是有限责任公司的从有限公司成立之日起计算）？

回答人：chenyiwei
1 、有限责任公司变更为股份有限公司只是公司组织形式的变化，不改变其法人主体的延续性，因此不能按评估值进行账务调整。
2 、有限责任公司在上市前变更为股份有限公司，并在变更前或变更后引入新股东的，不属于解释 1 号第十条和解释 2 号第二条所指的引入新股东改建为股份有限公司。 3 、有限责任公司变更为股份有限公司应对基准日净资产进行评估，评估报告是验资时的的必备资料，但不代表可以按评估值调账。

提问人：木叶白牙 时间：2016-05-11 22:04:54
老师您好： 1 、最近听到有人说“折股之后股份数以改制基准日经审计的母公司净资产为基础折算。不能采取评估值，不然不能连续计算业绩”，这种说法是否正确？ 2 、改制时能否将有限公司阶段的留存收益在股改后还作为留存收益列示？目前没有找到相关案例！

回答人：chenyiwei
1 、一向如此。 2 、不能。

提问人：木叶白牙 时间：2016-05-12 00:06:19
老师您好： 改制时不能将有限公司阶段的留存收益作为改制后股份公司的留存收益列示，是因为改制行为本身就是股份公司的新设行为，是否可以这样理解？

回答人：chenyiwei
不是。是因为继续列报为留存收益，未来可能被用于分配给股东，影响改制折股净资产的完整性。

提问人：天津 - 我爱罗 时间：2016-05-15 00:43:47
老师您好： 假如有限公司阶段实收资本 100 、资本公积 20 、盈余公积 10 、未分配利润 40 ，改制时实收资本作为股本，其他保持原科目不变。这种情况下留存收益就相当于我没有分配还放在公司，实际用于折股出资的就是实收资本和资本公积，为何如果被用于分配还会影响折股净资产的完整性呢？

回答人：chenyiwei
这就意味着有部分基准日净资产还是可以用于对股东分配的，一旦分配就会影响这些基准日净资产的完整性，就不是整体折股了。

提问人：木叶白牙 时间：2016-07-31 18:19:04
老师您好： 计学撮要P12中讲到“需要注意的是:如果国有企业改建为有限责任公司时已经进行过按照资产评估结果调整账务的处理，则以后该有限责任公司变更为股份有限公司时，虽然也可能需要进行资产评估，但一般认为不能再次按照资产评估结果调整账务。”是不是说之前如果调过账，那在有限责任公司变更为股份有限公司时就不能调账了，不管是否连续计算经营年限？

回答人：chenyiwei
是。

提问人：木叶白牙 时间：2016-08-02 00:04:59
老师您好： 我有点糊涂了。。。前面说到“折股之后股份数以改制基准日经审计的母公司净资产为基础折算。不能采取评估值，不然不能连续计算业绩”，跟计学撮要P12讲到“需要注意的是:如果国有企业改建为有限责任公司时已经进行过按照资产评估结果调整账务的处理，则以后该有限责任公司变更为股份有限公司时，虽然也可能需要进行资产评估，但一般认为不能再次按照资产评估结果调整账务。”是什么关系呢？

回答人：chenyiwei
这两者并不矛盾，关键在于对可按评估值调账情形的严格限制。

提问人：木叶白牙 时间：2016-08-05 13:48:10
老师您好： 一种情况，如果说国企改建为有限责任公司时已进行评估调账，在有限责任公司改制为股份有限公司时再次评估调账，但不连续计算经营年限；另一种情况，国企改建为有限责任公司时没有评估调账，在有限责任公司改制为股份有限公司时进行了评估调账，也不连续计算经营年限。这两次调账有何区别呢？为啥前者就不能再次调账？

回答人：chenyiwei
有限责任公司变为股份有限公司只是公司组织形式的变化，会计主体、法律主体、责任形式等都是延续的。